臺灣彰化地方法院刑事裁定
111年度聲字第1064號
聲  請  人  臺灣彰化地方檢察署檢察官
受  刑  人  温明宗




上列聲請人因受刑人數罪併罰有二裁判以上，聲請定其應執行刑
（111年度執聲字第584號），本院裁定如下：
    主  文
聲請駁回。
    理  由
一、聲請意旨略以：受刑人温明宗因侵占罪等案件，先後經判決
    確定如附表所示，應依刑法第53條、第51條第5款規定，定
    其應執行之刑，爰依刑事訴訟法第477條第1項聲請裁定等語
    。
二、按裁判確定前犯數罪者，併合處罰之；但有下列情形之一者
    ，不在此限：一、得易科罰金之罪與不得易科罰金之罪。二
    、得易科罰金之罪與不得易服社會勞動之罪。三、得易服社
    會勞動之罪與不得易科罰金之罪。四、得易服社會勞動之罪
    與不得易服社會勞動之罪；前項但書情形，受刑人請求檢察
    官聲請定應執行刑者，依第51條規定定之；數罪併罰，有二
    裁判以上者，依刑法第51條之規定，定其應執行之刑，刑法
    第50條、第53條分別定有明文。次按刑法第50條之規定，係
    賦予受刑人是否聲請合併定應執行刑之選擇權。受刑人有權
    就得易科罰金（或得易服社會勞動）之罪與不得易科罰金（
    或不得易服社會勞動）之罪，請求檢察官聲請法院合併定應
    執行刑，以符合其實際受刑之利益。至受刑人請求檢察官聲
    請定應執行刑後，得否撤回其請求及撤回之期限為何，法無
    明文，然上開規定既賦予受刑人選擇權利，而非科以選擇義
    務，除檢察官依受刑人請求，聲請法院定應執行刑，並經法
    院裁定已生效力，受刑人即應受拘束者外，自無不許撤回請
    求之理。而定應執行刑裁定係以書面審理為原則，無須行言
    詞辯論，暨裁定除有特別規定者（如刑事訴訟法第108條第2
    項前段）外，因宣示、公告或將其正本送達於當事人、代理
    人、辯護人及其他受裁判之人時始發生效力，故除受刑人上
    揭請求之意思表示有瑕疵或不自由情事者外，應認第一審管
    轄法院之裁定於生效致訴訟關係終結前，受刑人仍得任意表
    示撤回（最高法院110年度台抗字第317號裁定意旨參照）。
三、經查：
　㈠本件受刑人因侵占等數罪，先後經法院判處如附表所示之刑
    ，且均分別確定在案，此有判決書及臺灣高等法院被告前案
    紀錄表在卷可稽。而受刑人所犯如附表所示之罪，有刑法第
    50條第1項但書之不得併合處罰情事，經受刑人請求檢察官
    就如附表所示之各罪聲請定其應執行之刑，此有刑法第50條
    第1項但書案件是否聲請定刑聲請書1紙在卷可佐，是聲請人
    以本院為各該案犯罪事實最後判決之法院聲請定其應執行之
    刑，固非無據。
　㈡又定應執行刑，不僅攸關國家刑罰權之行使，於受刑人之權
    益亦有重大影響，除顯無必要或有急迫情形外，法院於裁定
    前，允宜予受刑人以言詞、書面或其他適當方式陳述意見之
    機會，程序保障更加周全（最高法院刑事大法庭110年度台
    抗大字第489號裁定意旨參照）。本件本院於裁定前，業於
    民國111年10月14日函詢受刑人對本件定應執行刑之意見，
    受刑人則具狀表示「有意見，因有另案所以暫時不合併等全
    部案件都判完再一起合併」等語，此有本院陳述意見調查表
    1紙在卷可稽，先予敘明。
　㈢本件受刑人所犯如附表所示之罪，合於刑法第50條第1項但書
    之規定，依同條第2項規定，應由受刑人請求檢察官聲請定
    其應執行刑，始得依刑法第50條第2項規定定其應執行刑。
    旨因前揭數罪合併定應執行刑，造成原得易科罰金之罪無法
    單獨易科罰金，故賦予受刑人選擇權，以維其受刑利益。此
    既為受刑人之權利，非其義務，且數罪能否併合處罰既繫乎
    受刑人之意思，則在其行使該請求權後，至第一審管轄法院
    裁定生效，終結該訴訟關係前，應無不許其撤回之理。而受
    刑人上開意見雖未具體表示撤回請求之意，惟繹其真意應係
    不同意本院就如附表所示之罪刑合併定應執行刑之意，故認
    受刑人已變更其同意就附表所示之罪刑請求合併定刑之意，
    而有撤回其請求之意思表示。是以，受刑人於本院裁定前，
    既已變更其意向，而撤回其先前之請求，致本件定刑要件未
    獲充足，洵難認檢察官本件聲請定應執行刑為正當，應予駁
    回。
四、依刑事訴訟法第220條，裁定如主文。　
中　　華　　民　　國　　111 　年　　11　　月　　3   　日
                  刑事第六庭  法  官  謝舒萍
以上正本證明與原本無異。
如不服本裁定，應於裁定送達後5日內，向本院提出抗告狀。
中　　華　　民　　國　　111 　年　　11　　月　　3　　日
                              書記官  彭品嘉

編號  1 2 3 罪名  偽造文書 竊盜 竊盜 宣告刑  有期徒刑6月 （共2次） 有期徒刑8月 有期徒刑5月 犯罪日期  105年10月23日 106年5月6日 108年1月30日 108年2月7日 偵查機關 年度案號  彰化地檢 108年度偵緝字第88號 臺中地檢 108年度偵字第6118號 臺中地檢 108年度偵字第6118號 最後 事實審 法院 彰化地院 臺中地院 臺中地院  案號 108年度簡字第475號 111年度易緝字第72號 111年度易緝字第72號  判決日期 108年03月18日 111年05月25日 111年05月25日 確定 判決 法院 彰化地院 臺中地院 臺中地院  案號 108年度簡字第475號 111年度易緝字第72號 111年度易緝字第72號  判決日期 108年04月18日 111年07月04日 111年07月04日  備註   彰化地檢 108年度執字第2381號（111年執緝字第147號） 臺中地檢 111年度執字第8515號 臺中地檢 111年度執字第8516號   原判決定應執行有期徒刑11月   

編號  4 5 罪名  偽造文書 侵占 宣告刑  有期徒刑6月 有期徒刑4月 （共9次） 犯罪日期  107年5月18日 106年3月13日 106年4月5日（2次） 106年4月7日（2次） 106年4月10日 106年4月12日 106年5月12日 106年5月14日 偵查機關 年度案號  彰化地檢 111年度偵緝字第277號 彰化地檢 106年度偵緝字第572號 最後 事實審 法院 彰化地院 彰化地院  案號 111年度簡字第895號 111年度易緝字第10號  判決日期 111年06月23日 111年07月06日 確定 判決 法院 彰化地院 彰化地院  案號 111年度簡字第895號 111年度易緝字第10號  判決日期 111年07月26日 111年08月04日  備註   彰化地檢 111年度執字第3571號 彰化地檢 111年度執字第3610號    原判決定應執行有期徒刑8月